臺灣臺北地方法院民事判決
110年度訴字第3614號
原      告  李宥嫺  
訴訟代理人  袁大為律師
            林明賢律師                      
被      告  張恆維  
訴訟代理人  王雅芳律師                      
上列當事人間返還不當得利等事件，本院於民國111年11月18日
言詞辯論終結，判決如下：
    主  文
原告之訴及假執行之聲請均駁回。
訴訟費用由原告負擔。
　　事實及理由
一、原告主張略以：　
　㈠原告與被告於民國105年9月3日舉辦婚宴，辦理結婚儀式。
　　於106年4月21日登記結婚。因被告要求原告開立投資專戶交
　　由其管理，並要求將原告儲蓄及娘家贈與之資金存入該帳戶
　　由其統籌投資。原告乃於105年10月開立萬通證券帳戶，同
　　時開立國泰世華商業銀行（下稱國泰世華銀行）松江分行帳
　　戶（帳號：000000000000）（下稱系爭帳戶）作為委託被告
　　投資所專用之扣款（交割）帳戶，被告要求原告將該存摺、
　　提款卡及印章全部交給被告，原告乃將該存摺、提款卡及印
　　章交由被告管理。
　㈡被告要求原告每月將薪水大部分匯入該帳戶，每月匯入系爭
    帳戶之金額約新台幣（下同）150,000元。被告未經原告同
    意，以原告交付予伊之系爭提款卡挪用款項。於107年6月下
    旬及同年7月上旬被提領310,000元為止，嗣國泰世華銀行告
    知原告系爭帳戶有大筆現金提領紀錄之狀況，原告始知上情
　　，由於被告不願說明該帳戶金錢之使用狀況，於107年7月10
    日，原告結清系爭帳戶。
　㈢被告以小孩需要汽車接送較方便為由，未經原告同意，擅自
    挪用系爭帳戶款項，於106年12月中購車，並以該帳戶內之
    金錢繳納車貸。原告多次向被告要回提款卡，並詢問被告就
    系爭帳戶投資理財之規劃，被告不僅未歸還提款卡，亦未就
    伊為原告所進行之投資據實以告，於107年1月10日，將原告
    名下股票全數出售，自行提領股款挪為己用。嗣兩造於108
    年1月18日以臺灣新竹地方法院（下稱新竹地院）108年家調
    字第478號調解離婚成立。
　㈣先位請求之請求權基礎：民法第542條、第544條（選擇合併
    ）。
　⒈被告應依委任契約之規定，將逾越委任權限而挪用原告系爭
    帳戶內金錢1,500,000元返還予原告。被告受原告委任使用
    原告系爭帳戶內之金錢，為原告投資股票賺取收益，但並未
    得到原告同意挪用其中之金錢作為自己花費之用，因此就原
    告存入系爭帳戶中之金錢，被告本應連同該等金錢所生盈利
    一併於委任關係終止之時交還，並應一併說明委任關係中委
    任事務之進行狀況，且對於逾越原告授權範圍而挪用系爭帳
    戶內金錢之行為，對於原告即委任人所造成之損害，應負損
    害賠償之責任，故被告自應將「系爭帳戶原告所存入之金額
    」以及「投資股票所得收益」扣除「原告信用卡自動轉帳繳
    納之費用」以及「系爭帳戶結清時所餘金額」後，兩者間之
    差額1,733,898元返還予被告（本件為一部請求1,500,000元
    ）。
　⒉被告不否認系爭帳戶內之金錢，扣除起訴狀附表2、3及原證2
    已畫螢光筆後之部分，其餘部分為被告所挪用，被告應就所
    辯稱兩造就系爭帳戶有經協議供作兩造婚姻生活共同開銷之
    用負舉證責任。兩造均不爭執系爭帳戶作為投資用途範圍外
    所使用之金錢屬原告所有。
　⒊被告所挪用之金額為1,733,898元，被告僅就其中854,640元
    說明款項用途，其餘879,258元，被告未說明款項用於何處
　　。被告所挪用之879,258元亦非用於被告所辯稱之婚姻生活
    共同開銷所用之範圍，被告就此部分自應負返還之責。被告
    雖辯稱上開854,640元多用於原告父母年節紅包、月子中心
    費用、新竹房舍管理費、車輛貸款。惟被告並未舉證證明伊
    稱系爭帳戶經協議作為兩造婚姻生活共同開銷所用乙情為真
    ，無從認定被告挪用款項行為在原告授權範圍。
　⒋被告不否認系爭帳戶有部分款項用以支付於購車款，且被告
    自承所購車輛係登記被告名下所有，因被告無法證明原告同
    意其以系爭帳戶之款項為其支付購車款項或車貸，故被告以
    系爭帳戶之款項支付車款，屬於擅自挪用。
　㈤備位請求之請求權基礎：民法第179條。
　⒈就被告挪用原告系爭帳戶內金錢1,500,000元，被告應依不當
    得利之規定返還予原告。原告起訴主張其將系爭帳戶之金錢
    委任被告代為投資股票使用，故兩造間就系爭帳戶內原告所
    存入金錢之管理方式，存有委任契約，被告未經原告同意下
    擅自挪用系爭帳戶內之金錢作為自己花費使用，屬於被告使
    用應為受任人利益而使用之金錢，致原告受有損害，及逾越
    兩造間就系爭帳戶所約定之使用權限，致原告受有損害。故
    原告先位請求依據上開民法第542條、第544條等規定請求被
    告損害賠償。
　⒉若被告否認兩造間存有委任契約關係者，則系爭帳戶內之金
    錢既屬原告所有，被告無法律上原因擅自挪用系爭帳戶內之
    金錢作為自己花費使用，致原告受有損害，構成不當得利。
    故原告備位以民法第179條規定請求被告返還利益。則被告
    自應將系爭帳戶存入金額以及系爭帳戶結清時所餘金額兩者
    間之差額1,733,898元返還予被告（本件為一部請求1,500,0
    00元）。
　㈥並聲明：
　⒈被告應給付原告1,500,000元及自起訴狀達之翌日起至清償日
    止，按週年利率百分之5計算之利息。
　⒉願供擔保，請准宣告得為假執行。　　　    
二、被告則以：
　㈠系爭帳戶為供被告就婚姻生活概括使用，並非投資專戶。據
    元富證券股份有限公司函覆資料，可知原告授權予被告之父
    張泰誠代為操作買賣股票。元富證券股份有限公司110年9月
    24日元證經字第1653號函附之原告萬通證券帳號：00000000
    000號帳戶使用之款項劃撥帳號為原告國泰世華商業銀行帳
    號000000000000號帳戶，參照該函所附買賣有價證券授權書
    ，原告簽署記載以被告之父張泰誠為受任人之委託授權買賣
    證券文件予證券商，以供被告之父代為操作投資運用，足證
    原告所言系爭帳戶交由被告並言明僅為投資專用云云，並非
    事實。且參照張泰誠之證詞可知，系爭帳戶非僅供投資專用
    ，為原告授權予被告為兩造婚姻生活而概括使用。
　㈡參照被告以原告提款卡轉帳或提領金額，為原告支付手機費
    用、信用卡消費款等情，足證系爭帳戶非僅供投資專用甚明
　　。原告於國泰世華銀行設立系爭帳戶後，取得提款卡片，參
    照證人張泰誠證稱：「…開辦帳戶時我在場，開辦完之後，
    當場承辦人員將提款卡交給李宥嫺，所以李宥嫺將提款卡變
    更密碼，之後他們怎麼使用我不知道。」等語，足證被告可
    得運用系爭帳戶內款項，確實係因原告將系爭帳戶交付被告
    並告以提款密碼所致，授權被告得以動用系爭帳戶內之款項
    支付兩造生活所需開銷，並包含原告之手機、信用卡消費等
    費用。
　㈢被告就系爭帳戶之管理並未有管理過失或逾越權限之行為。
    原告確實有以被告居住之新竹房舍為婚姻共同生活居住地，
    並獲臺灣新竹地方法院107年度家調字第478號裁定認定新竹
    房舍為兩造共同居住所。原告婚前即知悉被告於新竹市任職
    ，並置產於新竹市東區（下稱新竹市房舍），是以，原告於
    105年8月因派駐金門執業1年，然兩造仍於105年9月3日舉行
    婚禮，並共同居住於新竹市房舍而共營婚姻生活，原告並持
    有新竹房舍之房卡而得自由進出，尚且原告於105年9月間任
    職於衛福部金門醫院期間，為每週一至三門診，並於每月1
    至2次假日值班，因此倘無門診、值班，原告仍頻繁往返台
    金二地，此有原告當時授權被告為其繳交玉山銀行信用卡消
    費繳單可稽，此有該帳單消費明細中之「航空公司」消費項
    目即可知悉。原告返台期間縱使有回其新北市三峽區父母住
    處居住，並無礙其確實與被告共同居住、使用新竹房舍之事
    實，原告不僅將新竹房舍地址設為其接收第一銀行、中國信
    託銀行、玉山銀行之信用卡帳單、中華電信手機月租費繳費
    通知、原告出國購買明信片寄回給自己、朋友通訊、學術單
    位及醫師公會資訊之通訊地址外，於派駐金門地區執業一年
    結束後，擇定國泰醫院新竹分院之任職。於107年2月27日分
    娩後，於同年3月2日入住距離新竹市房舍僅210公尺之新竹
    璽悅產後護理之家調養，調養期間結束後，返回新竹市房舍
    內居住續為產假休養。原告縱有於105年8月至106年8月派駐
    外島金門醫院執業，無礙其有與被告於新竹市共營婚姻生活
    舍之情。嗣，兩造感情破裂，原告於107年6月24趁被告外出
    工作時，將其所有物品自新竹房舍攜出並留下新竹房舍之房
    卡而離家，並有臺灣新竹地方法院107年度家調字第478號裁
    定依客觀事證認定新竹房舍為兩造共同居住所為據。足證原
    告以被告所有之新竹市房舍為兩造共同居住處所而共營婚姻
    生活，持有該房舍門卡而得自由出入及使用，並對外留下新
    竹房舍地址聯絡以接收資訊。
　㈣系爭帳戶確為原告授權被告概括使用於婚姻共同生活中，被
    告管理並無過失或逾越權權限。被告以系爭帳戶提款卡轉帳
    繳交原告之信用卡帳款、原告父母年節紅包、月子中心費用
    、新竹房舍管理費、車輛費用共約1,327,153元。兩造合意
    為因應接送原告及兩造子女出生等便利生活所需而購車代步
    ，由系爭帳戶繳付之購車費用為776,440元。兩造以系爭帳
    戶支應婚姻生活所需之花費，本即為兩造共同約定，又因原
    告將於107年2月底分娩，兩造婚姻生活有購車需求，因被告
    所負擔新竹房舍房屋貸款僅利息自105年起，每月即為11,96
    7元至13,249元，並於106年11月底起開始償還本金，因此被
    告於106年11月底起負擔本金與利息合計幾近10萬元之房屋
    貸款，兩造因此早有計劃由被告負擔新竹房舍房貸，而由原
    告負擔車價貸款，原告將身分證件交付被告處理購車登記事
    宜，由被告處理後續保險及貸款事宜，為使保險與車輛登記
    名義相符，將車子登記於被告名下，兩造共同決定購車以迎
    接新生兒及便利原告回台任職國泰醫院體系之交通。原告於
    新竹房舍作月子期間，被告留存消費發票44,620元及為小孩
    取名、孕期用品等相關支出即約131,335元，月子期間即共
    開銷175,955元，足證被告為兩造共同生活付出甚多，被告
    未逾越被告授權或同意之範圍為花用。綜上所述，系爭帳戶
    確實為被告獲原告授權而使用於兩造共同生活所需。
　㈤並聲明：
　⒈原告之訴及假執行之聲請均駁回。
　⒉如受不利益判決，願供擔保請准宣告免為假執行。
三、本件不爭執事項如下（見本院卷第370頁）：
  ㈠兩造於106年4月21日登記結婚，於105年9月3日舉行婚宴。嗣
    於108年1月18日於新竹地院108年度家調字第478號離婚事件
    調解離婚成立。
  ㈡系爭帳戶是由原告於105年10月7日開立。
  ㈢原告並於105年10月7日開立萬通證券帳號00000000000號帳戶
    。
  ㈣兩造對於起訴狀附表一、二所示日期及數額不爭執。
  ㈤系爭帳戶自開設後，原告共計存入2,385,097元加計起訴狀附
    表二所示之投資股票收益141,537元，合計應為2,526,634元
    。
四、本件爭點如下（見本院卷第353頁）：
  ㈠系爭帳戶之性質係投資專戶亦或是供被告就婚姻生活概括使
    用？
  ㈡被告就系爭帳戶之管理，是否有為自己之利益而使用系爭帳
    戶金錢之情形？被告是否有管理過失，或因逾越權限之行為
    而生損害之情形？   
五、得心證之理由：
　　原告主張被告提領系爭帳戶內款項乙情，為被告所不爭執，
    堪信為真。而原告主張被告自原告申辦之系爭帳戶提領金錢
    花用，先位請求被告依委任契約之規定，將逾越委任權限而
    挪用原告系爭帳戶內金錢1,500,000元返還予原告，備位請
    求償還被告無法律上原因所受利益即系爭帳戶內金錢1,500,
    000元等節，則為被告所否認，並以前詞置辯。是本件所應
    審究者厥為：㈠系爭帳戶之性質係投資專戶亦或是供被告就
    婚姻生活概括使用？㈡被告就系爭帳戶之管理，是否有為自
    己之利益而使用系爭帳戶金錢之情形？被告是否有管理過失
    ，或因逾越權限之行為而生損害之情形？茲論述如下：
　㈠系爭帳戶之性質並非僅係投資專戶，而係供兩造婚姻生活費
    用支出使用：
　  經查，參照證人即被告之父張泰誠於審理時證述：「（法官
    問：〈提示本院卷第303-305頁〉有無看過這張萬通證券「委
    託買賣證券受託契約書？）有看過。（法官問：若有，其上
    緊急連絡人張泰誠的簽名，地址及電話，是何人所寫？）是
    我寫的。（法官問：〈提示院卷第311頁〉有無看過這張萬通
    證卷股份有限公司的「買賣有價證券授權書」？）有。（法
    官問：若有，其上記載受任人張泰誠的簽名、住址及身分證
    編號是何人所簽？）是我自己填寫的。（法官問：簽立的時
    間、地點？）當初李宥嫺委託我幫他買賣投資股票，但是買
    賣股票需先委託我才能幫他買賣股票，他本人也在場。（法
    官問：當天有誰在場？）因為我們是去萬通證券公司的股務
    科，當時李宥嫺特別請他先生張恆維也一起去辦理。（法官
    問：這些「委託買賣證券受託契約書」及「買賣有價證券授
    權書」所記載委任人李宥嫺的簽名，地址、身分證字號是何
    人所書寫？）他本人寫的。（法官問：你有無幫李宥嫺代為
    買賣證券？）沒有。（法官問：就原告的萬通證券帳戶有無
    實體存簿？你有無取得？）有。（法官問：為何取得？）因
    為他本人申請完成後，承辦人員會把實體存簿交給他，事後
    他再把這本簿子交給我。因為這本簿子的功用是裡面有他買
    賣股票的帳號，我要有他的帳號才能購買股票。（法官問：
    你為原告代為買賣證券時，如何決定購買的股票標的？數量
    ？價格？）平常我都有在看股票趨勢，我都會先詢問他帳戶
    有沒有餘額，另外我會問他，我預計買什麼股票，問他有沒
    有意見，若無特別意見，我就會找適當時機購入股票。（法
    官問：你都用什麼方式為原告下單購買證券？）我一般都是
    打給我的營業員，跟他講說李宥嫺想買哪隻投資股票的標的
    ，順便我想要買的價格是多少，而且要買幾張，如果有成交
    的時候，營業員會回報我。（法官問：你有無授權給被告為
    你下單嗎？）沒有。因為他沒有委託書，他沒有資格。即使
    他打電話給承辦員，承辦員也不會受理。（法官問：根據原
    告的國泰世華銀行帳戶交易明細顯示，106年4月11日購買台
    積電股票後，為何沒有再購買證券的紀錄？）因為4月11日
    買了以後，原告跟被告去蜜月旅行，兩個禮拜才回來，到了
    6月份的時候，我本人身體不適，住院開刀，所以我沒心情
    為他們操作股票。後來到9 月份，股票也開始上揚了，我那
    時也跟李宥嫺提起，現在股票高點，我們暫時觀望一下。（
    法官問：原告的國泰世華銀行帳戶交易明細顯示，107年1月
    10日有6筆股票賣出，這是誰進行的操作呢？）這是我賣的
    。（法官問：原因？）因為在106年11月份時，李宥嫺看到
    那時股票上漲，尤其我幫他投資的都有賺錢，他想投資更多
    ，他回去家裡跟他爸媽要求放在那邊的300萬元，想再加碼
    投資股票。結果造成他的父母對我們產生誤會。甚至於找我
    們父子到他們家裡去，訓斥我們，話講的很難聽，說我們父
    子在五鬼運財。我也當場解釋說我是在投資理財。我那時就
    跟李宥嫺說，既然你父親誤會我們，那我們以後就不要再幫
    你委託了，所以我就決定找一個適當的價格，我把股票全部
    出清。（法官問：這6筆股票交易賣出後，有無產生獲利呢
    ？）有。總共賺了十五萬元。我也有告知李宥嫺賣出股票詳
    細的情形，結果我跟他報告我們的投資報酬率大概19點多趴
    ，當時他聽了很高興，也很失望。（法官問：原被告於105
    年9月3日舉行婚宴後，你是否知悉原告與被告有無共同居住
    ？）有。（法官問：若有，居住於何處？）住在新竹關新二
    街113號4樓。（法官問：房子是自己買的？還是租的？）是
    我兒子自己買的。（法官問：是否知悉原告於105年9月3日
    前已在金門醫院就職？）知道。（法官問：是否知悉原告就
    職金門醫院的期間？）105年8月1日到106年7月31日，因為
    他是105年7月31日訂婚，結果他隔天就到金門去報到。（法
    官問：是否知悉原告回台灣的頻率是多久？）他幾乎每週都
    回臺灣，因為他有跟我說，他的門診時間是每個禮拜一到禮
    拜三下午，接著他就會趕夜班的飛機回臺灣。順便把他的清
    洗衣物帶回他三峽的娘家清洗，等到大約禮拜五下午，他就
    回新竹的家，去跟他先生會面。除了他每個月有一個禮拜日
    要值班，其他時間都是如此。（法官問：是否知悉原告與被
    告於105年9月3日婚宴後的生活費用分擔方式？）我不知道
    。（法官問：被告於106年年底購買車輛，請問是你為被告
    購買的嗎？）他們自己買的。（法官問：知否被告共買過幾
    次汽車？）這是唯一一次。買的NISSAN的車。（法官問：知
    否被告的購車緣由嗎？）因為本來我兒子有說要買車，當時
    我有問他買車的理由，而且我有跟他說有房貸的壓力，現在
    適合嗎？結果他跟我講，他小孩子快出生了，有車來回比較
    方便，況且他的太太也在新竹國泰上班，未來也可作為他的
    上班交通工具，我聽到後，就想說你們想好就沒有問題。另
    外，我還有問他這台車的車款你怎麼付，結果他說他已經跟
    太太協商好了，以後房貸的部分由兒子負擔，車子的部分由
    李宥嫺負責。因為當時他們車子是想用李宥嫺的名字購買，
    然後因為貸款及保險的部分需要本人去申請，當時李宥嫺沒
    有時間比較忙，所以就委託張恆維去全權處理，就把名字改
    為張恆維。因為中間他來台北看車時，我有問他李宥嫺怎麼
    沒有一起來，他說這件事就全權委託他處理。我們看車的中
    間，我跟我老婆有問張恆維你老婆喜歡什麼車款，要他打電
    話問他老婆。（法官問：原告跟被告感情如何？）在107年
    時感情真的很好。（法官問：他們感情何時不好？原因？）
    他們因為小孩子扶養問題在爭執。（法官問：爭執後來有解
    決嗎？）沒有解決，所以才會離婚。（法官問：原告為何買
    車不自己去看車？）因為他說他很忙，他又懷孕。（法官問
    ：他們二人在婚後是否都有工作？）是。都有工作。（法官
    問：他們就婚姻關係裡面要開支的金錢，是由何人負擔，如
    何負擔？）他們金錢由何人負擔我不清楚，但我知道他們每
    次出去吃飯或旅遊，這些錢都是由我兒子買單的。（原告訴
    訟代理人問：請問剛才提到原告委託你處理買賣股票的事情
    ，當時約定的交割帳戶你是否知悉是哪個帳戶？）我知道，
    是國泰世華銀行的帳戶。（原告訴訟代理人問：你在每次委
    託下單前，要如何確認交割帳戶有足夠的款項可以購買股票
    ？）因為當初他委託我買賣股票的時候，我手中沒有他的金
    融帳戶，他說爸爸如果你想知道帳戶餘額有多少，你可以直
    接打電話給張恆維問他，問他我的餘額有多少，因為他有授
    權給他，所以我知道這個答案以後，我才知道我要購買多少
    張的股票。（原告訴訟代理人問：依照你所稱，原告是委託
    你購買股票，為何當初開戶時介紹人寫張恆維？〈提示本院
    卷第299頁〉）因為資料有一式幾份，我在填寫我的資料。李
    宥嫺填寫這份資料時，我不知道這件事情，因為當時承辦人
    員在跟原告介紹如何填寫這份資料，我沒有參與。（原告訴
    訟代理人問：你剛剛回答法官說，預計買何股，會詢問他的
    意見，「他」是指誰？）李宥嫺在場的時候，我就會問李宥
    嫺，要尊重他。他是指李宥嫺。若他不在場，我就會打給張
    恆維，因為張恆維也是受李宥嫺委託的金融帳戶的使用者。
    （原告訴訟代理人問：你知不知道國泰世華銀行松江分行帳
    戶〈上開交割帳戶〉，這個交割帳戶的提款卡，在105年到107
    年間是誰持有？）我知道，因為在開辦帳戶時我在場，開辦
    完之後，當場承辦人員將提款卡交給李宥嫺，所以李宥嫺將
    提款卡變更密碼，之後他們怎麼使用我不知道。（被告訴訟
    代理人問：請問你剛剛回覆法官說你已經有取得李宥嫺的萬
    通證券實體存簿，為何在下單時，仍然要詢問李宥嫺或張恆
    維？）因為這本萬通證券實體存簿的登記內容，只有記載股
    票有幾張，但是我要另外再買的時候，我不知道他金融帳戶
    內有沒有餘額，以避免他們萬一違約交割，就信用破產。（
    被告訴訟代理人問：請問你在106年4 月11日購買台積電股
    票後，就沒有再幫李宥嫺購買股票，這個行為有無告知李宥
    嫺？）那時沒有說不再幫他買，因為我當時身體有些問題，
    所以就告知暫時停滯，不幫他買股票。（被告訴訟代理人問
    ：你107年1月10日幫李宥嫺的股票賣出之後，有告知李宥嫺
    不會再幫他操作股票嗎？）有。避免他父親再造成誤會。」
    等語（見本院卷第559-569頁），足證被告可得運用系爭帳
    戶內款項，係因原告將系爭帳戶交付被告並告以提款密碼所
    致，授權被告得以動用系爭帳戶內之款項支付兩造生活所需
    開銷，並包含原告之手機、信用卡消費等費用，可知系爭帳
    戶之性質並非僅供投資專戶，而係兩造約定供兩造婚姻生活
    費用支出使用，故被告就系爭帳戶之管理並無管理過失或逾
    越權限之行為。　
　㈡被告就系爭帳戶之管理，並無逾越權限為自己之利益使用系
    爭帳戶金錢之情形：
　  經查，參照上開證人張泰誠之證言內容，以及兩造婚後之房
    屋、車輛等為兩造婚姻生活所使用乙事，因兩造間並未約定
    系爭帳戶不得用於夫妻日常生活所需，且夫妻依民法第1003
    條之規定互為代理人，被告提領係爭帳戶款項尚難認有何逾
    越委任義務或不當得利可言。因本件原告並未舉證證明被告
    就系爭帳戶款項之使用有何逾越委任義務，亦未舉證證明被
    告應負何不當得利返還責任。故原告先位請求被告依民法第
    542條、第544條等規定（選擇合併），將逾越委任權限而挪
    用原告系爭帳戶內金錢1,500,000元返還予原告，以及備位
    請求被告依民法第179條之規定，將被告挪用原告系爭帳戶
    內金錢1,500,000元返還予原告，均無理由，應予駁回。 
六、綜上所述，原告先位請求依民法民法第542條、第544條等規
    定，備位請求依民法第179條之規定，請求被告給付原告1,5
    00,000元及自起訴狀達之翌日起至清償日止，按週年利率百
    分之5計算之利息，為無理由，不應准許，應予駁回。原告
    之訴既經駁回，其假執行之聲請亦失所依據，應併予駁回。
七、本件事證已臻明確，兩造所提其餘攻擊防禦方法及證據，核
    與判決結果不生影響，爰不一一論列，併此敘明。
八、訴訟費用負擔之依據：民事訴訟法第78條。　　 
中　　華　　民　　國　　111 　年　　12　　月　　16　　日
                  民事第二庭    法　官　陳雅瑩
以上正本係照原本作成
如對本判決上訴，須於判決送達後20日內向本院提出上訴狀。如
委任律師提起上訴者，應一併繳納上訴審裁判費。
中　　華　　民　　國　　111 　年　　12　　月　　16　　日
                                書記官　陳薇晴